臺灣高等法院刑事裁定
110年度抗字第722號
抗  告  人  
即  受刑人  謝坤呈


上列抗告人即受刑人因聲請撤銷緩刑案件，不服臺灣臺北地方法
院中華民國110年4月12日裁定（110年度撤緩字第32號），提起
抗告，本院裁定如下：
    主  文
抗告駁回。                                             
    理  由
一、原裁定意旨略以：抗告人即受刑人謝坤呈（下稱抗告人）前
    因詐欺案件，經原審法院以107年度審簡字第830號判處有期
    徒刑4月，緩刑3年，並應依同院107年度審附民字第497號和
    解筆錄所載內容履行賠償義務，惟抗告人於緩刑期內，未履
    行緩刑所附條件，有公務電話紀錄及郵局跨行匯款申請書可
    證，亦經檢察官、原審合法傳喚抗告人，均未到庭說明，違
    反緩刑負擔情節重大，認檢察官據此聲請撤銷緩刑，核無不
    合，應予准許。
二、抗告意旨略以：抗告人因家中事故無法如期付款，有打電話
    告知告訴人林千代，並非故意違反，告訴人表示沒關係，同
    意延期，可慢慢還款。至於民國110年4月9日未到庭說明，
    係因記錯時間為110年5月9日，迄110年4月15日工作時接獲
    母親電話才知悉緩刑遭撤銷，下班後聯絡告訴人，告訴人表
    示願意通融，可慢慢還款，可向告訴人確認此事，抗告人會
    盡己所能還款至付清為止，希望不要撤銷緩云云。
三、按受緩刑之宣告而有違反刑法第74條第2項第1款至第8款所
    定負擔情節重大之情形，足認原宣告之緩刑難收其預期效果
    ，而有執行刑罰之必要者，得撤銷其宣告，刑法第75條之1
    第1項第4款定有明文。探究其立法意旨，係認緩刑制度係為
    促使惡性輕微之被告或偶發犯、初犯改過自新而設，如符合
    上開要件，法官得依情節裁量是否撤銷先前緩刑之宣告，其
    審認之標準為「足認原宣告之緩刑難收其預期效果，而有執
    行刑罰之必要」，至是否符合前開標準，則應依具體情形加
    以認定。
四、經查：
(一)抗告人因幫助詐欺取財罪，經原審法院以107年度審簡字第8
    30號判處有期徒刑4月，如易科罰金，以新臺幣（下同）1千
    元折算1日，緩刑3年，緩刑內付保護管束，並應依同院107
    年度審附民字第497號和解筆錄所載內容履行賠償義務即應
    給付告訴人20萬元（給付方式如下：於107年5月5日前給付
    告訴人3萬元，其餘款項自107年6月5日起於每月5日前給付
    告訴人7千元，至滿額為止，如有一期未付，視為全部到期
    。），判決理由並載明「被告如未遵循本院諭知之緩刑期間
    負擔而情節重大者，檢察官得依刑事訴訟法第476條及刑法
    第75條之1第1項第4款之規定，聲請撤銷本件緩刑之宣告」
    ，該判決於107年6月20日確定在案，有上開刑事判決及本院
    被告前案紀錄表在卷可稽（見執行卷宗第3至10頁、本院卷
    第9頁）。
(二)又抗告人於上開判決確定後，於107年5月4日、同年6月5日
    、同年7月2日、同年8月5日，分別匯款至告訴人指定帳戶各
    3萬元、7千元、7千元、7千元等情，有臺灣臺北地方檢察署
    （下稱北檢）辦理緩起訴分期繳納金額執行進行表1紙、郵
    政跨行匯款申請書3紙附卷可稽（見執行卷宗第12、15至17
    頁）。而自107年8月5日以後，抗告人即不再給付上開判決
    所載之負擔，告訴人電話聯繫抗告人，前1、2次抗告人有接
    電話表示要慢1、2個月給付，之後即不再接聽電話，有北檢
    110年3月2日、原審法院110年3月19日公務電話紀錄附卷可
    佐（見執行卷宗第11頁、原審卷第19頁）。
(三)檢察官依抗告人自107年9月5日迄110年3月9日長達2年半期
    間均未履行負擔之表現，及告訴人請求依法處理之意願，聲
    請原審法院撤銷其緩刑之宣告，經原審法院要求抗告人於11
    0年4月9日到庭調查其未遵期履行負擔之原因，調查傳票於1
    10年3月15日送達至抗告人住所，由其母親收受，然抗告人
    屆期並未到庭，有送達證書、原審法院報到單附卷可憑（見
    原審卷第15、21頁）。足見抗告人並無意願按期履行負擔，
    態度說明輕忽法令甚明。
(四)綜上，足見抗告人前述於緩刑期間內，顯然未履行賠償義務
    ，而有違反刑法第74條第2項第3款所定負擔且情節重大，審
    酌抗告人受前揭緩刑之寬典，猶不知戒慎悔改，顯見其法治
    觀念薄弱，自身反省能力不足，無視刑罰而再度犯罪之可能
    性甚高，並未因幫助詐欺取財案件受刑事追訴而知所警惕，
    難認犯後有何悔意，堪認原緩刑宣告已難收其預期效果，而
    有執行刑罰之必要。抗告意旨雖表示有取得告訴人同意延期
    云云，然據告訴人於110年3月19日原審法院詢問關於檢察官
    聲請撤銷抗告人緩刑宣告之意見時表示：抗告人付款2、3個
    月錢，就沒付了，我有找抗告人2、3個月，前面1、2次抗告
    人有接電話說要慢1、2個月付，但後來電話也都沒有接，抗
    告人如果沒有要付，希望法院撤銷緩刑宣告等語（參原審法
    院公務電話紀錄，見原審卷第19頁），足見告訴人雖有同意
    抗告人得以暫延1、2個月給付，但並非係無限期延長之意，
    且抗告人自107年9月5日迄今均未再給付分文，誠有還款意
    願，亦非毫不聞問，甚至令告訴人無法與其聯繫。又原審法
    院之調查傳票係於110年3月15日送達抗告人住所由其同居之
    母親收受，傳票案由亦載明「聲請撤銷緩刑」（見原審卷第
    15頁），倘抗告人確有償還之意，以其所謂前已取得告訴人
    同意延期、可以慢慢還款之說法，當可聯繫書記官表明獲告
    訴人同意斯旨，斷無疏忽、遺忘、記錯日期之情形發生，是
    此乃可歸責抗告人事由，顯非傳喚未到庭之正當理由。是抗
    告人對於上開判決宣告之負擔，顯然漠視，抗告意旨空言表
    示其之後會履行云云，自非可採。
五、綜上所述，原審法院認抗告人並未因受前開緩刑之宣告而知
    所警惕，本件緩刑之宣告顯難收其預期效果，仍有執行刑罰
    之必要，而依法撤銷其前所受緩刑之宣告，並無違誤。抗告
    意旨執前詞，指摘原裁定不當，為無理由，應予駁回。
六、據上論斷，應依刑事訴訟法第412條，裁定如主文。
中　　華　　民　　國　　110 　年　　5 　　月　　10　　日
              　　刑事第十八庭  審判長法　官  何俏美
                                      法　官  黃紹紘
                                      法　官  陳海寧
以上正本證明與原本無異。
不得再抗告。
                                      書記官  謝文傑
中　　華　　民　　國　　110 　年　　5 　　月　　11　　日